# 请教陈版主，关于开立票据未支付

提问人：seanfan1989 时间：2015-04-01 15:08:04
公司期末开立银行承兑汇票 500 万，但 12 月 31 日尚有 50 万尚未支付收票人，该如何处理？

回答人：chenyiwei
期末已开出但尚未交付给收款人的票据不作为“应付票据”核算及列报，因为尚未发生以票据结算往来款项的实际交易行为。类似地，如果在票据的流通过程中，该票据重新被出票人取得，则出票人应当转销该应付票据，而不是将其在应收票据和应付票据同时挂账（因为这时对外付款的现时义务已经终止），到重新将该票据转让出去之后，再重新确认应付票据。